---
title: "baocao"
author: "Nhóm 16"
date: "2023-12-18"
output: html_document
---
Các thư viện có trong dự án
```{r}
library(ggplot2)
library(corrplot)
library(dplyr)
library(caret)
library(caTools)
library(randomForest)
library(rpart)
library(prediction)
```

In ra các dòng dữ liệu từ CSV
```{r}
path_calories <-"D:/calories.csv"
path_excercise <- "D:/exercise.csv"
data_calories <- read.csv(path_calories)
data_exercise <- read.csv(path_excercise)
print(head(data_calories))
print(head(data_exercise))
```
Gộp 2 tệp dữ liệu
```{r}
data_full = merge(data_calories, data_exercise, by = "User_ID")
print(head(data_full))
```
In số lượng dòng và cột
```{r}
data_size = dim(data_full)
cat("Số dòng:", data_size[1], "\n")
cat("Số cột:", data_size[2], "\n")
str(data_full)
```
Kiểm tra dữ liệu đầu vào
```{r}
cat("Số các giá trị trùng lặp: ", sum(duplicated(data_full)), "\n")
cat("Số dòng chứa giá trị null: ", sum(!complete.cases(data_full)), "\n")
summary(data_full)
```
Thay đổi giá trị Gender
```{r}
# Thay đổi giá trị trong cột 'Gender'
data_full$Gender <- ifelse(data_full$Gender == 'male', 0, 1)
# In ra một số dòng đầu của dataframe
print(head(data_full))
```

Biểu đồ phân tán Quan hệ giữa Calories và Duration
```{r}
ggplot(data_full, aes(x = Duration, y = Calories,)) +
  geom_point(color = "blue") +
  labs(x = "Duration of exercise in terms of minutes",
       y = "Calories Burned",
       title = "Relationship between the duration of an activity and the calories burned") +
  theme_minimal()
```
Biểu đồ cột số lượng nam và nữ trong dataset
```{r}
gender_counts <- table(data_full$Gender)
ggplot(data = data.frame(Gender = names(gender_counts), Count = as.numeric(gender_counts)),
       aes(x = Gender, y = Count, fill = Gender)) +
  geom_bar(stat = "identity") +
  labs(x = "Giới Tính",
       y = "Số Lượng",
       title = "Số lượng Nam và Nữ trong Tập dữ liệu") +
  scale_fill_manual(values = c("0" = "lightblue", "1" = "pink")) +  
  theme_minimal()
```
Biểu đồ cột và đường thể hiện độ tuổi trong dataset
```{r}
age_counts <- table(data_full$Age)
ggplot(data = data.frame(Age = as.numeric(names(age_counts)), Count = as.numeric(age_counts)),
       aes(x = Age, y = Count)) +
  geom_bar(stat = "identity", fill = "seagreen", color = "black", alpha = 0.9) +
  geom_line(stat = "identity", color = "red", size = 1) +
  labs(x = "Tuổi",
       y = "Số Lượng",
       title = "Phân phối Tuổi trong Bộ dữ liệu với Đường xu hướng") +
  theme_minimal()
```
Heat map thể hiện mức độ tương quan giữa các thuộc tính trong dataset
```{r}
# Lấy dữ liệu từ các cột số
numeric_columns <- c("Calories", "Age", "Height", "Weight", "Duration", "Heart_Rate", "Body_Temp")
corr_df <- data_full[numeric_columns]
# Tính ma trận tương quan
correlation_matrix <- cor(corr_df)
# Thiết lập các tùy chọn cho biểu đồ
heatmap_options <- list(annot = TRUE, 
                        col = colorRampPalette(c("lightblue", "blue"))
                        (100), center = 0)
# Vẽ biểu đồ tương quan
corrplot(correlation_matrix, method = "color", 
         addCoef.col = "black", tl.col = "black", 
         tl.srt = 45, diag = FALSE, col = heatmap_options$col)
# Đặt tiêu đề cho biểu đồ
title("Biểu đồ thể hiện tương quan của các cột")
```
BoxPlot hiển thị mối quan hệ giữa nhịp tim (Heart Rate) và 
nhiệt độ cơ thể (Body Temperature) dựa trên giá trị "Duration" (thời gian)
```{r}
ggplot(data_full, aes(x = Duration, y = Heart_Rate, fill = factor(Duration))) +
  geom_boxplot() +
  labs(title = 'Phân phối Nhịp Tim theo Thời gian',
       x = 'Duration',
       y = 'Nhịp Tim') +
  theme_minimal()


```
ScatterPlot hiển thị cân nặng và chiều cao với Calories
```{r}
# Calculate calorie counts
calorie_counts <- table(data_full$Calories)

# Create labels for the legend
labels <- paste("Calories: ", names(calorie_counts), " (", calorie_counts, ")", sep="")
# Create the scatter plot
ggplot(data_full, aes(x=Weight, y=Height, color=Calories)) +
  geom_point() +
  labs(title="Scatter Plot of Weight vs Height with Calories Color Mapping",
       x="Weight",
       y="Height") +
  theme(legend.position="bottom") +
  scale_color_gradient()
```

```{r}
# Tách X và y từ data_full
X <- data_full[, !(names(data_full) %in% c("Calories"))]
y <- data_full$Calories
print(head(X))
print(head(y))
```
Drop cột User_ID
```{r}
X <- X[, !(names(X) %in% c("User_ID"))]
print(head(X))
```

Chia các dữ liệu thành X_train, X_test, y_train, y_test
```{r} 
# In ra kích thước của X và y
cat("Kích thước của X:", dim(X), "\n")
cat("Kích thước của y:", length(y), "\n")
# Chia tập dữ liệu
set.seed(123)
# Chia dữ liệu thành tập huấn luyện (training_set) và tập kiểm thử (test_set)
split <- sample.split(data_full$Calories, SplitRatio = 0.8)
# Chia dữ liệu X, y thành tập huấn luyện và tập kiểm thử
X_train <- X[split, ]
y_train <- y[split]
X_test <- X[!split, ]
y_test <- y[!split]

# In ra kích thước của các tập dữ liệu
cat("Kích thước tập huấn luyện (X_train):", dim(X_train), "\n")
cat("Kích thước tập kiểm thử (X_test):", dim(X_test), "\n")
cat("Kích thước nhãn tập huấn luyện (y_train):", length(y_train), "\n")
cat("Kích thước nhãn tập kiểm thử (y_test):", length(y_test), "\n")
```
Decision Tree
```{r}
# Huấn luyện mô hình Decision Tree
dt_model <- rpart(y_train ~ ., data = data.frame(y_train, X_train))

# Dự đoán trên dữ liệu kiểm tra
dt_predictions <- predict(dt_model, newdata = data.frame(X_test))

# Tính Các sai số
dt_mae <- MAE(y_test, dt_predictions)
dt_mse <- mean((y_test - dt_predictions)^2)
dt_rmse <- sqrt(dt_mse)
dt_r2 <- 1 - dt_mse / var(y_test)

# In các thông số đánh giá
cat("\nDecision Tree Metrics:\n")
cat("Mean Absolute Error:", dt_mae, "\n")
cat("Mean Squared Error:", dt_mse, "\n")
cat("Root Mean Squared Error:", dt_rmse, "\n")
cat("R2 Score:", dt_r2, "\n")
```

```{r}
# In kết quả dự đoán
dt_df <- data.frame(dt_predictions)
result <- data.frame(y_test)
result <- result[order(row.names(result)), ]
y_both <- cbind(dt_df, result)
colnames(y_both) <- c('Decision Tree', 'Thuc Te')
print(y_both)
```
RANDOM FOREST
```{r}
# Huấn luyện mô hình Random Forest
rf_model <- randomForest(x = X_train, y = y_train, ntree = 500)

# Dự đoán trên tập kiểm tra
rf_predictions <- predict(rf_model, newdata = X_test)

# Tính Các sai số
rf_mae <- MAE(y_test, rf_predictions)
cat("\nRandom Forest Metrics:\n")

cat("Mean Absolute Error:", rf_mae, "\n")

rf_mse <- mean((y_test - rf_predictions)^2)
cat("Mean Squared Error:", rf_mse, "\n")

rf_rmse <- sqrt(rf_mse)
cat("Root Mean Squared Error:", rf_rmse, "\n")

rf_r2 <- 1 - sum((y_test - rf_predictions)^2) / sum((y_test - mean(y_test))^2)
cat("R-squared (R2):", rf_r2, "\n")
```
```{r}
# Create a data frame for predicted and original calories
calories_df <- data.frame(RandomForest = rf_predictions, ThucTe = y_test)
print(calories_df)
```




Hồi quy tuyến tính
```{r}
# Huấn luyện mô hình Linear Regression
model <- lm(y_train ~ ., data = cbind(y_train, X_train))

# Dự đoán trên tập kiểm thử
lm_predictions <- predict(model, newdata = data.frame(X_test))

#Tính các sai số
lm_mae <- MAE(y_test, lm_predictions)
lm_mse <- mean((y_test - lm_predictions)^2)
lm_rmse <- sqrt(lm_mse)
lm_r2 <- 1 - lm_mse / var(y_test)

# In thông số đánh giá
cat("\nHồi Quy Tuyến Tính Metrics:\n")
cat("Mean Absolute Error:", lm_mae, "\n")
cat("Mean Squared Error:", lm_mse, "\n")
cat("Root Mean Squared Error:", lm_rmse, "\n")
cat("R2 Score:", lm_r2, "\n")

```
```{r}
# Dự đoán và so sánh với kết quả thực tế
lin_reg_df <- data.frame(lm_preditions, y_test)
colnames(lin_reg_df) <- c('Hoi Quy Tuyen Tinh', 'Thuc Te')
print(lin_reg_df)
```

```{r}
# In kết quả dự đoán
sosanh <- data.frame( DecisionTree = dt_predictions, RandomForest = rf_predictions, HoiQuyTuyenTinh = lm_preditions, ThucTe = y_test)
print(sosanh)
```

```{r}
# In các thông số đánh giá cho từng phương pháp
cat("\nCác thông số đánh giá cho từng phương pháp\n")

cat("\nDecision Tree Metrics:\n")
cat("Mean Absolute Error:", dt_mae, "\n")
cat("Mean Squared Error:", dt_mse, "\n")
cat("Root Mean Squared Error:", dt_rmse, "\n")
cat("R2 Score:", dt_r2, "\n")

cat("\nRandomForest Metrics:\n")
cat("Mean Absolute Error:", rf_mae, "\n")
cat("Mean Squared Error:", rf_mse, "\n")
cat("Root Mean Squared Error:", rf_rmse, "\n")
cat("R2 Score:", rf_r2, "\n")

cat("\nHồi Quy Tuyến Tính Metrics:\n")
cat("Mean Absolute Error:", lm_mae, "\n")
cat("Mean Squared Error:", lm_mse, "\n")
cat("Root Mean Squared Error:", lm_rmse, "\n")
cat("R2 Score:", lm_r2, "\n")
```